ACORDAO-COMPLETO-2515142

ACÓRDÃO DE RELAÇÃO

ACÓRDÃO DE RELAÇÃO 18058/2021 ATA 36/2021 - SEGUNDA CÂMARA

Acórdão 18058/2021-TCU-Segunda Câmara
	Considerando tratar-se de apreciação de ato sujeito a registro, na modalidade de admissão, aposentadoria, reforma ou pensão;
	Considerando que o Supremo Tribunal Federal, ao julgar o Recurso Extraordinário 636.553/RS, fixou a tese de que "em atenção aos princípios da segurança jurídica e da confiança legítima, os Tribunais de Contas estão sujeitos ao prazo de 5 anos para o julgamento da legalidade do ato de concessão inicial de aposentadoria, reforma ou pensão, a contar da chegada do processo à respectiva Corte de Contas";
	Considerando que, ao apreciar embargos de declaração opostos perante a referida decisão, o STF reconheceu que, após o registro tácito do ato pelo decurso do prazo de cinco anos, abre-se a possibilidade de sua revisão de ofício, no prazo de cinco anos contados do registro;
	Considerando o entendimento firmado por meio do Acórdão 122/2021-TCU-Plenário (relator Walton Alencar Rodrigues) , no sentido de que, após o prazo de cinco anos da entrada do ato nesta Corte, sem apreciação pelo Tribunal, ele deve ser considerado "tacitamente registrado", abrindo-se, a partir daí, a possibilidade de sua revisão no prazo de cinco anos, tudo em consonância com a compreensão firmada pelo STF;
	Considerando os pareceres convergentes da Secretaria de Fiscalização de Integridade de Atos e Pagamentos de Pessoal e de Benefícios Sociais (Sefip) e do Ministério Público junto a este Tribunal;
	Os Ministros do Tribunal de Contas da União ACORDAM, por unanimidade, com fundamento nos arts. 1º, inciso V, e 39, incisos I e II, ambos da Lei 8.443, de 16 de julho de 1992, c/c os arts. 1º, inciso VIII; 143, inciso II; 259, incisos I e II, e 260 do Regimento Interno/TCU, de acordo com os pareceres emitidos nos autos, em:
a) considerar prejudicado, por perda de objeto, o exame do mérito dos atos de concessão das pensões civis instituídas pelos ex-servidores Raymundo de Magalhães Costa e Severino Soares da Silva; e
b) considerar registrados tacitamente os atos de concessão das pensões civis instituídas pelos ex-servidores Marcelo José de Souza Lima, Mário Salema Teixeira Coelho e Rubem Avelar Goulart, sem que seja possível a revisão de ofício, tendo em vista seus ingressos no TCU terem se dado há mais de dez anos.
1. Processo TC-Processo 021.373/2012-4 (PENSÃO CIVIL) 
	1.1. Interessados: Angela Maria da Silva Abrantes (XXX.678.887-XX) ; Carla Fernandes de Almeida Lima (XXX.887.967-XX) ; Cleide Martins dos Santos Salema Coelho (XXX.070.807-XX) ; Evarista da Rocha Amim (XXX.942.797-XX) ; Maria da Gloria Carvalho da Silva (XXX.917.707-XX) ; Tereza de Jesus da Camara Lima Goulart (XXX.018.477-XX) ; Thalles Fernandes de Almeida Souza Lima (XXX.321.857-XX) ; Theo Fabi Amim Lima (XXX.762.767-XX) .
	1.2. Órgão/Entidade: Superintendência Regional de Administração do Ministério da Economia no Rio de Janeiro.
	1.3. Relator: Ministro Bruno Dantas.
	1.4. Representante do Ministério Público: Procurador Júlio Marcelo de Oliveira.
	1.5. Unidade Técnica: Secretaria de Fiscalização de Integridade de Atos e Pagamentos de Pessoal e de Benefícios Sociais (Sefip) .
	1.6. Representação legal: Ana Luisa de Souza Correia de Melo Palmisciano (115.185/OAB-RJ) , Ludmila Chauca Saraiva (173.080/OAB-RJ) e outros, representando Cleide Martins dos Santos Salema Coelho; Ana Luisa de Souza Correia de Melo Palmisciano (115.185/OAB-RJ) , Ludmila Chauca Saraiva (173.080/OAB-RJ) e outros, representando Angela Maria da Silva Abrantes. 
	1.7. Determinações/Recomendações/Orientações: não há.

Segunda Câmara

Angela Maria da Silva Abrantes (XXX.678.887-XX); Carla Fernandes de Almeida Lima (XXX.887.967-XX); Cleide Martins dos Santos Salema Coelho (XXX.070.807-XX); Evarista da Rocha Amim (XXX.942.797-XX); Maria da Gloria Carvalho da Silva (XXX.917.707-XX); Tereza de Jesus da Camara Lima Goulart (XXX.018.477-XX); Thalles Fernandes de Almeida Souza Lima (XXX.321.857-XX); Theo Fabi Amim Lima (XXX.762.767-XX).

BRUNO DANTAS

Ana Luisa de Souza Correia de Melo Palmisciano (115.185/OAB-RJ), Ludmila Chauca Saraiva (173.080/OAB-RJ) e outros, representando Cleide Martins dos Santos Salema Coelho; Ana Luisa de Souza Correia de Melo Palmisciano (115.185/OAB-RJ), Ludmila Chauca Saraiva (173.080/OAB-RJ) e outros, representando Angela Maria da Silva Abrantes.

Procurador Júlio Marcelo de Oliveira.

PENSÃO CIVIL (PCIV)

Secretaria de Fiscalização de Integridade de Atos e Pagamentos de Pessoal e de Benefícios Sociais (Sefip).